臺灣高等法院高雄分院刑事判決　　　　　　　　　　九十一年度上易字第三七四號
　　上　訴　人　台灣高雄地方法院檢察署檢察官
　　被　　　告　乙○○
　　選任辯護人　陳水聰
右上訴人因被告恐嚇案件，不服臺灣高雄地方法院九十年度易字第四三一三號中華民
國九十一年一月十六日第一審判決（起訴案號：臺灣高雄地方法院檢察署九十年度偵
字第一八四二０號），提起上訴，本院判決如左：
      主  文
原判決撤銷。
乙○○以加害生命、身體之事，恐嚇他人致生危害於安全，處拘役拾日，如易科罰
金以佰元折算壹日，緩刑貳年。
      事  實
一、乙○○在高雄市前金區○○○路六十一號「聯宏五福大樓」旁之防火巷擺設攤販
    ，因妨害交通遭警察取締，其因而懷疑係該大樓管理委員會委員甲○○○報警檢
    舉，遂心生不滿乃基於恐嚇之犯意，於民國九十年九月一日十二時許，前往該大
    樓之大門附近，向大樓管理員呂鯤俊揚言稱：請你轉告甲○○○，叫她下樓不要
    讓伊遇見，否則伊將用這條老命跟她拼了等語，以加害他人生命、身體之事，恐
    嚇甲○○○。呂鯤俊旋即將乙○○上開恐嚇之話語轉知甲○○○，甲○○○聞言
    惟恐將遭不測而心生畏懼，乃請呂鯤俊立即報警處理而查獲上情。
二、案經甲○○○訴由高雄市政府警察局新興分局報請台灣高雄地方法院檢察署檢察
    官偵查起訴。
       理  由
一、訊據被告乙○○矢口否認有對被害人甲○○○恐嚇之犯行，辯稱：當時伊很生氣
    ，因為伊認為是甲○○○報警前來取締我們攤販，但有無對呂鯤俊說「請你轉告
    甲○○○，叫他下樓別讓伊遇到，否則將用這條老命跟她拼了」這些話，伊已經
    忘記了云云。惟查：證人呂鯤俊在原審法院到庭證稱：九十年九月一日當天中午
    自強派出所警員有到巷子去取締被告所擺的攤販，當時我值班被告就跑來跟我講
    那些話，叫我轉告告訴人。可能是因為被告認為是孫用玉鳳去密告，之後我立即
    跟告訴人講」等語。又在本院調查中証稱：「當天我本來要出去辦事，被告在大
    門口招手叫我過去，我過去後，被告告訴我說叫我轉告主委（甲○○○），當時
    被告很生氣大聲嚷嚷，說要轉告告訴人『下來如果被他碰到，我老命就跟他拼了
    』，被告叫我一定要轉告主委，所以我在當天下午我馬上就轉告主委，主委當時
    就說要去報案」等語，核與告訴人甲○○○在本院調查中所指述之「九十年九月
    一日當天十二點左右，管理員呂鯤俊打電話告訴我，當時我在同一棟大樓的辦公
    室內，管理員說被告叫你不要下樓來，若下樓來被他碰到，他老命要跟我拼，我
    聽到後，我就與里長聯絡，里長叫我先備案，我就叫管理員幫我報案，因為我要
    報案三聯單，所以必須要本人到場，自強路派出所就派人到大樓接我去派出所作
    筆錄，因為我說我不敢下樓，當時我心理很害怕，是因為攤販與排班計程車都勾
    結在一起。」等情節相符，且證人即高雄市政府警察局新興分局自強路派出所警
    員李文亨在原審中到庭證稱：「（九十年九月一日十二時許有無到聯宏五福大樓
    處理民眾爭執事件？）有，被告在防火巷販賣飲料遭人撿舉，我們派出所先請巡
    邏的人員前往處理，被告並未離開，我才又到該處處理。」、「（當時是告訴人
    自己到派出所報案或是你們派人到大樓製作筆錄？）當時先由一名男管理員到派
    出所報案，毋為必須本人報案才可以開三聯單並且製作筆錄，但是告訴人說她不
    敢下樓，於是我再到大樓接告訴人到我們派出所作筆錄。」等語（原審法院九十
    年十二月五日訊問筆錄），足認被告確有基於恐嚇之犯意，對呂鯤俊揚言稱：「
    請你轉告甲○○○，叫她下樓不要讓伊遇見，否則伊將用這條老命跟她拼了」等
    語，而告訴人甲○○○也確因呂鯤俊之轉告被告恐嚇之語而心生畏懼，顯見被告
    辯稱：有無對呂鯤俊說「請你轉告甲○○○，叫他下樓別讓伊遇到，否則將用這
    條老命跟她拼了」等語，伊已經忘記了云云，乃係卸責之詞，無足採信。本件事
    証已明確，被告恐嚇犯行已堪認定。
二、按刑法第三百零五條之恐嚇罪，必須以加害生命、身體、自由、名譽、財產之事
    恐嚇他人，使人生畏怖心為目的，而通知將加惡害之旨於被害人者而言（最高法
    院五十二年台上字第七五一號判例可資參照），而恐嚇其畏怖性之判斷，應就告
    知之內容、方法與態樣等，視周圍之情況，自一般人之立場予以客觀判斷，本件
    被告對告訴人所恐嚇之語稱「下樓不要讓伊遇見，否則伊將用這條老命跟她拼了
    」，客觀上已足令人疑懼將遭危及生命、身體之暴力、武器等不測之攻擊而危害
    於個人生命、身體之安全，且告訴人確因此而心生畏怖，亦已如前述，故核被告
    所為係犯刑法第三百零五條之恐嚇個人安全罪。
三、原審認被告所為尚不構成恐嚇犯罪，而為無罪之判決，自有未洽，檢察官上訴意
    旨指摘原判決不當，即屬可採，上訴為有理由，應由本院將原判決予撤銷改判。
    爰審酌被告係以擺設攤販謀生，因懷疑係告訴人報警前來取締其攤販，乃心生不
    滿而一時氣憤出言恐嚇告訴人，惡性尚非重，惟犯後並未坦白承認犯罪事實及向
    告訴人道歉等一切情狀，量處如主文第二項所示之刑，並諭知易科罰金折算標準
    。末以，被告前未曾受有期徒刑以上刑之宣告，有卷內台灣高等法院被告全國前
    案紀錄表可查，其係因一時氣憤出言恐嚇而觸犯恐嚇罪，經此偵審程序及科刑裁
    判之教訓，應已知警惕而無再犯之虞，本院認所宣告之刑，以暫不執行為適當，
    併諭知緩刑二年，以勵自新。
據上論斷，應依刑事訴訟法第三百六十九第一項前段、第三百六十四條、第二百九十
九條第一項前段、刑法第三百零五條、第四十一條第一項前段、第七十四條第一款、
罰金罰鍰提高標準條例第一條前段、第二條，判決如主文。
本案經檢察官林應華到庭執行職務。
中    華    民    國        九十一      年      五      月      八      日
                              臺灣高等法院高雄分院刑事第三庭
                                  審判長法官  周賢銳
                                        法官  謝宏宗
                                        法官  莊崑山
右正本證明與原本無異。
不得上訴。
                                      書記官  邱麗莉
中    華    民    國        九十一      年      五      月      十      日
不得上訴
附錄：本判決論罪科刑法條：
刑法第三百零五條
以加害生命、身體、自由、名譽、財產之事，恐嚇他人致生危害於安全者，處二年以
下有期徒刑、拘役或三百元以下罰金。
                                                                      Ｈ
